---
title: "Relatório da replicação do método de identificação por browser fingerprint"
subtitle: "Seleção de atributos e K-vizinhos mais próximos"
date: "`r Sys.Date()`"
output:
  html_document:
    toc: true
    toc_float: true
    number_sections: true
params:
  results_dir: "data/replication/results"
---

```{r setup, include=FALSE}
knitr::opts_chunk$set(echo = FALSE, warning = FALSE, message = FALSE,
                      fig.width = 9, fig.height = 5.5)
library(tidyverse)
library(knitr)
library(scales)
```

# Objetivo

Este relatório apresenta os dados necessários para comparar a replicação com o experimento descrito no artigo. O conjunto contém dez participantes anonimizados e seis coletas por participante. A avaliação utiliza validação leave-one-out, isto é, cada coleta é testada uma vez enquanto as demais formam a base de treinamento.

# Leitura dos resultados

```{r leitura}
dir_resultados <- params$results_dir
arquivos <- c(
  "feature_selection.csv",
  "knn_summary_by_k.csv",
  "knn_predictions.csv",
  "confusion_matrix_k1.csv",
  "selected_feature_values.csv"
)

faltantes <- arquivos[!file.exists(file.path(dir_resultados, arquivos))]
if (length(faltantes) > 0) {
  stop(paste("Arquivos ausentes:", paste(faltantes, collapse = ", ")))
}

features <- read_csv(file.path(dir_resultados, "feature_selection.csv"),
                     show_col_types = FALSE)
resumo_k <- read_csv(file.path(dir_resultados, "knn_summary_by_k.csv"),
                     show_col_types = FALSE)
predicoes <- read_csv(file.path(dir_resultados, "knn_predictions.csv"),
                      show_col_types = FALSE)
confusao <- read_csv(file.path(dir_resultados, "confusion_matrix_k1.csv"),
                     show_col_types = FALSE)
valores <- read_csv(file.path(dir_resultados, "selected_feature_values.csv"),
                    show_col_types = FALSE)
```

# Visão geral

```{r visao-geral}
visao <- tibble(
  metrica = c("Participantes", "Coletas", "Coletas por participante",
              "Features utilizadas", "Valores de K avaliados"),
  valor = c(
    n_distinct(valores$participant_id),
    n_distinct(valores$collection_id),
    paste(sort(unique(table(valores$participant_id))), collapse = ", "),
    sum(features$selected_for_model),
    nrow(resumo_k)
  )
)
kable(visao, col.names = c("Métrica", "Valor"))
```

# Seleção de atributos

O artigo elimina atributos lentos, incompletos ou pouco discriminantes. O gráfico mostra a duração média dos componentes e a linha de 100 ms adotada no artigo.

```{r duracao-features}
features %>%
  filter(!is.na(average_duration_ms)) %>%
  arrange(average_duration_ms) %>%
  mutate(feature = factor(feature, levels = feature)) %>%
  ggplot(aes(x = feature, y = average_duration_ms,
             shape = selected_for_model)) +
  geom_point(size = 2.8) +
  geom_hline(yintercept = 100, linetype = "dashed") +
  coord_flip() +
  labs(
    title = "Duração média de cálculo dos atributos",
    subtitle = "A linha tracejada representa o limite de 100 ms do artigo",
    x = "Atributo", y = "Duração média (ms)",
    shape = "Usado no modelo"
  ) +
  theme_minimal()
```

```{r tabela-features}
features %>%
  filter(selected_for_model) %>%
  select(feature, average_duration_ms, complete_for_all_records,
         unique_values, coincidence_probability) %>%
  kable(digits = 4,
        col.names = c("Atributo", "Duração média (ms)", "Completo",
                      "Valores únicos", "Probabilidade de coincidência"))
```

# Probabilidade de autenticação por número de vizinhos

Este gráfico replica a ideia da Figura 2 do artigo. A probabilidade de autenticidade é a proporção dos K vizinhos que pertencem ao participante verdadeiro. A linha horizontal representa a fronteira de decisão de 0,5.

```{r probabilidade-k}
ggplot(resumo_k,
       aes(x = k, y = mean_authenticity_probability)) +
  geom_line() +
  geom_point(size = 2.8) +
  geom_hline(yintercept = 0.5, linetype = "dashed") +
  scale_x_continuous(breaks = resumo_k$k) +
  scale_y_continuous(labels = percent_format(), limits = c(0, 1)) +
  labs(
    title = "Probabilidade média de autenticação por K",
    subtitle = "Valores acima de 0,5 favorecem a classe autêntica",
    x = "Número de vizinhos (K)",
    y = "Probabilidade média de autenticação"
  ) +
  theme_minimal()
```

# Acurácia de identificação por número de vizinhos

```{r acuracia-k}
ggplot(resumo_k, aes(x = k, y = accuracy)) +
  geom_line() +
  geom_point(size = 2.8) +
  scale_x_continuous(breaks = resumo_k$k) +
  scale_y_continuous(labels = percent_format(), limits = c(0, 1)) +
  labs(
    title = "Acurácia da identificação por número de vizinhos",
    subtitle = "Cada coleta foi avaliada por validação leave-one-out",
    x = "Número de vizinhos (K)",
    y = "Acurácia"
  ) +
  theme_minimal()
```

# Resultado individual para K = 1

```{r resultado-k1}
predicoes_k1 <- predicoes %>% filter(k == 1)

resumo_k1 <- predicoes_k1 %>%
  summarise(
    total = n(),
    acertos = sum(correct),
    erros = sum(!correct),
    acuracia = mean(correct)
  )

kable(resumo_k1, digits = 4,
      col.names = c("Coletas", "Acertos", "Erros", "Acurácia"))
```

```{r acuracia-participante}
predicoes_k1 %>%
  group_by(true_participant) %>%
  summarise(acuracia = mean(correct), .groups = "drop") %>%
  ggplot(aes(x = reorder(true_participant, acuracia), y = acuracia)) +
  geom_col() +
  coord_flip() +
  scale_y_continuous(labels = percent_format(), limits = c(0, 1)) +
  labs(
    title = "Acurácia por participante para K = 1",
    x = "Participante anonimizado", y = "Acurácia"
  ) +
  theme_minimal()
```

# Matriz de confusão para K = 1

```{r matriz-confusao}
ggplot(confusao,
       aes(x = predicted_participant, y = true_participant, fill = count)) +
  geom_tile() +
  geom_text(aes(label = count)) +
  labs(
    title = "Matriz de confusão para K = 1",
    x = "Participante previsto", y = "Participante verdadeiro",
    fill = "Quantidade"
  ) +
  theme_minimal() +
  theme(axis.text.x = element_text(angle = 45, hjust = 1))
```

# Dados exportados para comparação

Os arquivos CSV produzidos pelo pipeline permitem reproduzir todos os gráficos e comparar diretamente o comportamento observado com o artigo:

- `feature_selection.csv`: critérios de seleção de atributos;
- `knn_summary_by_k.csv`: probabilidade média, taxa de autenticação e acurácia para cada K;
- `knn_predictions.csv`: resultado de cada coleta em cada valor de K;
- `confusion_matrix_k1.csv`: matriz de confusão para K = 1;
- `selected_feature_values.csv`: tabela anonimizada das features utilizadas.

# Conclusão automática

```{r conclusao, results='asis'}
melhor <- resumo_k %>% arrange(desc(accuracy), k) %>% slice(1)
k1 <- resumo_k %>% filter(k == 1) %>% slice(1)

cat(paste0(
  "Foram avaliadas **", n_distinct(valores$collection_id),
  "** coletas de **", n_distinct(valores$participant_id),
  "** participantes anonimizados. "
))
cat(paste0(
  "Para K = 1, a acurácia foi de **",
  percent(k1$accuracy, accuracy = 0.1), "**. "
))
cat(paste0(
  "O melhor resultado foi obtido com K = **", melhor$k,
  "**, com acurácia de **", percent(melhor$accuracy, accuracy = 0.1),
  "** e probabilidade média de autenticação de **",
  percent(melhor$mean_authenticity_probability, accuracy = 0.1), "**."
))
```
