---
title: "Replicação do método de identificação por browser fingerprint"
subtitle: "Seleção de atributos, matriz numérica e KNN"
output:
  html_document:
    toc: true
    toc_float: true
    number_sections: true
    code_folding: hide
params:
  filtering_dir: "data/intermediate/filtering"
  filtered_results_dir: "data/results/filtered"
  article_results_dir: "data/results/article"
  filtered_matrix_dir: "data/intermediate/matrix_filtered"
  article_matrix_dir: "data/intermediate/matrix_article"
---

```{r setup, include=FALSE}
knitr::opts_chunk$set(echo = FALSE, message = FALSE, warning = FALSE)
library(tidyverse)
library(jsonlite)
library(knitr)
theme_set(theme_bw(base_size = 12))

read_csv_safe <- function(path) {
  if (!file.exists(path)) stop(paste("Arquivo ausente:", path))
  readr::read_csv(path, show_col_types = FALSE)
}

feature_selection <- read_csv_safe(
  file.path(params$filtering_dir, "feature_selection.csv")
)
filtered_summary <- read_csv_safe(
  file.path(params$filtered_results_dir, "knn_summary_by_k.csv")
)
article_summary <- read_csv_safe(
  file.path(params$article_results_dir, "knn_summary_by_k.csv")
)
filtered_predictions <- read_csv_safe(
  file.path(params$filtered_results_dir, "knn_predictions.csv")
)
article_predictions <- read_csv_safe(
  file.path(params$article_results_dir, "knn_predictions.csv")
)
filtered_participants <- read_csv_safe(
  file.path(params$filtered_results_dir, "participant_metrics_best_k.csv")
)
article_participants <- read_csv_safe(
  file.path(params$article_results_dir, "participant_metrics_best_k.csv")
)
filtered_confusion <- read_csv_safe(
  file.path(params$filtered_results_dir, "confusion_matrix_best_k.csv")
)
article_confusion <- read_csv_safe(
  file.path(params$article_results_dir, "confusion_matrix_best_k.csv")
)

filtered_meta <- fromJSON(
  file.path(params$filtered_results_dir, "run_metadata.json")
)
article_meta <- fromJSON(
  file.path(params$article_results_dir, "run_metadata.json")
)
filter_meta <- fromJSON(
  file.path(params$filtering_dir, "selected_features.json")
)

comparison <- bind_rows(
  filtered_summary |> mutate(scenario = "Filtragem reaplicada"),
  article_summary |> mutate(scenario = "Atributos finais do artigo")
)
```

# Objetivo

Este relatório compara dois cenários:

1. **Filtragem reaplicada:** todas as features disponíveis são submetidas às regras descritas no artigo.
2. **Atributos finais do artigo:** o KNN é executado diretamente com as nove colunas da Figura 1.

O conjunto atual possui `r filter_meta$records` coletas de
`r filter_meta$participants` participantes.

# Decisões de implementação

A seleção segue:

\[
\overline{T_j} < T_{\max}
\]

e:

\[
P(S_j)=\frac{m-1}{N}<P_{\max}
\]

em que \(m\) é a maior frequência de valores coincidentes e \(N\) é o
número de coletas. Também se exige valor e duração disponíveis em todas
as coletas.

Parâmetros desta execução:

```{r}
tibble(
  parametro = c("Tmax", "Pmax", "Fonte da unicidade"),
  valor = c(
    paste0(filter_meta$max_duration_ms, " ms"),
    filter_meta$p_max,
    filter_meta$uniqueness_source
  )
) |> kable()
```

O artigo determina rótulos naturais para valores textuais. Assim, listas,
objetos, booleanos e textos foram tratados como categorias determinísticas.
Não foi aplicada normalização de escala porque essa etapa não é descrita
no artigo.

# Seleção de atributos

```{r}
tibble(
  features_avaliadas = nrow(feature_selection),
  features_selecionadas = sum(feature_selection$selected),
  features_excluidas = sum(!feature_selection$selected)
) |> kable()
```

## Resultado completo das regras

```{r}
feature_selection |>
  select(
    feature, average_duration_ms, values_complete, durations_complete,
    value_coincidence_probability, duration_coincidence_probability,
    coincidence_probability_used, selected, exclusion_reason
  ) |>
  arrange(desc(selected), coincidence_probability_used) |>
  kable(digits = 4)
```

## Tempo médio de cálculo

```{r fig.height=8}
feature_selection |>
  mutate(feature = reorder(feature, average_duration_ms)) |>
  ggplot(aes(average_duration_ms, feature, shape = selected)) +
  geom_point(size = 2.5) +
  geom_vline(
    xintercept = filter_meta$max_duration_ms,
    linetype = "dashed"
  ) +
  labs(
    x = "Tempo médio (ms)",
    y = NULL,
    shape = "Selecionada",
    title = "Tempo médio de cálculo por feature"
  )
```

## Probabilidade de coincidência

```{r fig.height=8}
feature_selection |>
  mutate(feature = reorder(feature, coincidence_probability_used)) |>
  ggplot(aes(coincidence_probability_used, feature, shape = selected)) +
  geom_point(size = 2.5) +
  geom_vline(xintercept = filter_meta$p_max, linetype = "dashed") +
  labs(
    x = "P(Sj)",
    y = NULL,
    shape = "Selecionada",
    title = "Probabilidade de coincidência usada na filtragem"
  )
```

## Motivos de exclusão

```{r}
feature_selection |>
  filter(!selected) |>
  count(exclusion_reason, sort = TRUE) |>
  kable()
```

# Comparação das features

```{r}
filtered_features <- unlist(filtered_meta$features)
article_features <- unlist(article_meta$features)

full_join(
  tibble(feature = filtered_features, filtragem = TRUE),
  tibble(feature = article_features, artigo = TRUE),
  by = "feature"
) |>
  mutate(
    filtragem = replace_na(filtragem, FALSE),
    artigo = replace_na(artigo, FALSE),
    situacao = case_when(
      filtragem & artigo ~ "Comum aos dois",
      filtragem ~ "Somente filtragem",
      TRUE ~ "Somente artigo"
    )
  ) |>
  arrange(situacao, feature) |>
  kable()
```

# Desempenho do KNN

O artigo varia \(K\) de 1 a 9. Nesta replicação, cada coleta é avaliada
por leave-one-out. A probabilidade de autenticidade é operacionalizada
como a proporção dos \(K\) vizinhos pertencentes à identidade verdadeira.

## Acurácia por K

```{r}
comparison |>
  ggplot(aes(k, accuracy, linetype = scenario, shape = scenario)) +
  geom_line() +
  geom_point(size = 2.5) +
  scale_x_continuous(breaks = sort(unique(comparison$k))) +
  scale_y_continuous(labels = scales::percent_format(), limits = c(0, 1)) +
  labs(
    x = "Número de vizinhos (K)",
    y = "Acurácia",
    linetype = "Cenário",
    shape = "Cenário"
  )
```

## Probabilidade média de autenticidade

```{r}
comparison |>
  ggplot(aes(
    k, mean_authenticity_probability,
    linetype = scenario, shape = scenario
  )) +
  geom_hline(yintercept = 0.5, linetype = "dotted") +
  geom_line() +
  geom_point(size = 2.5) +
  scale_x_continuous(breaks = sort(unique(comparison$k))) +
  scale_y_continuous(labels = scales::percent_format(), limits = c(0, 1)) +
  labs(
    x = "Número de vizinhos (K)",
    y = "Probabilidade média de autenticidade",
    linetype = "Cenário",
    shape = "Cenário"
  )
```

## Taxa de autenticação no limiar 0,5

```{r}
comparison |>
  ggplot(aes(
    k, authentication_rate_at_0_5,
    linetype = scenario, shape = scenario
  )) +
  geom_line() +
  geom_point(size = 2.5) +
  scale_x_continuous(breaks = sort(unique(comparison$k))) +
  scale_y_continuous(labels = scales::percent_format(), limits = c(0, 1)) +
  labs(
    x = "Número de vizinhos (K)",
    y = "Coletas autenticadas",
    linetype = "Cenário",
    shape = "Cenário"
  )
```

## Síntese dos melhores resultados

```{r}
best_filtered <- filtered_summary |>
  arrange(desc(accuracy), desc(mean_authenticity_probability), k) |>
  slice(1) |>
  mutate(scenario = "Filtragem reaplicada")

best_article <- article_summary |>
  arrange(desc(accuracy), desc(mean_authenticity_probability), k) |>
  slice(1) |>
  mutate(scenario = "Atributos finais do artigo")

bind_rows(best_filtered, best_article) |>
  select(
    scenario, k, accuracy, mean_authenticity_probability,
    authentication_rate_at_0_5, mean_neighbor_distance
  ) |>
  kable(digits = 4)
```

# Desempenho por participante

```{r fig.height=6}
bind_rows(
  filtered_participants |> mutate(scenario = "Filtragem reaplicada"),
  article_participants |> mutate(scenario = "Atributos finais do artigo")
) |>
  ggplot(aes(true_participant, accuracy, shape = scenario, group = scenario)) +
  geom_point(size = 3, position = position_dodge(width = 0.4)) +
  scale_y_continuous(labels = scales::percent_format(), limits = c(0, 1)) +
  coord_flip() +
  labs(
    x = NULL,
    y = "Acurácia no melhor K",
    shape = "Cenário"
  )
```

# Matrizes de confusão

```{r}
plot_confusion <- function(data, title) {
  ggplot(data, aes(predicted_participant, true_participant, fill = count)) +
    geom_tile() +
    geom_text(aes(label = count)) +
    labs(
      x = "Participante previsto",
      y = "Participante verdadeiro",
      title = title
    ) +
    theme(axis.text.x = element_text(angle = 45, hjust = 1))
}

plot_confusion(
  filtered_confusion,
  paste("Filtragem reaplicada — melhor K =", filtered_meta$best_k)
)
```

```{r}
plot_confusion(
  article_confusion,
  paste("Atributos do artigo — melhor K =", article_meta$best_k)
)
```

# Achados para discussão

```{r results='asis'}
common <- intersect(filtered_features, article_features)
only_filtered <- setdiff(filtered_features, article_features)
only_article <- setdiff(article_features, filtered_features)

cat(
  "- A filtragem selecionou **", length(filtered_features),
  "** features; o cenário da Figura 1 utiliza **",
  length(article_features), "**.\n", sep = ""
)
cat(
  "- Há **", length(common), "** features em comum entre os cenários.\n",
  sep = ""
)
cat(
  "- Features selecionadas somente nos dados atuais: ",
  ifelse(length(only_filtered), paste(only_filtered, collapse = ", "), "nenhuma"),
  ".\n", sep = ""
)
cat(
  "- Features do artigo que não sobreviveram à filtragem atual: ",
  ifelse(length(only_article), paste(only_article, collapse = ", "), "nenhuma"),
  ".\n", sep = ""
)
cat(
  "- Melhor acurácia com filtragem: **",
  scales::percent(best_filtered$accuracy),
  "** em K = **", best_filtered$k, "**.\n", sep = ""
)
cat(
  "- Melhor acurácia com atributos do artigo: **",
  scales::percent(best_article$accuracy),
  "** em K = **", best_article$k, "**.\n", sep = ""
)
```

# Limitações metodológicas

O artigo não informa integralmente:

- como separar treino e teste;
- como combinar a unicidade dos valores com a unicidade dos tempos;
- a regra exata para transformar a classificação em probabilidade;
- se houve normalização das escalas;
- como tratar listas e objetos complexos.

Por isso, essas decisões foram explicitadas nos metadados e no código.
O resultado deve ser descrito como **replicação metodológica documentada**,
e não como reprodução bit a bit do experimento original.
