---
title: "Análise da Replicação One-vs-Rest"
author: "Davvi Duarte Rodrigues"
output:
  html_document:
    df_print: paged
    toc: true
    toc_depth: 3
params:
  filtering_dir: "data/intermediate/filtering"
  filtered_results_dir: "data/results/filtered_one_vs_rest"
  article_results_dir: "data/results/article_one_vs_rest"
  filtered_matrix_dir: "data/intermediate/matrix_filtered"
  article_matrix_dir: "data/intermediate/matrix_article"
  figures_dir: "figures"
  export_figures: true
  fig_width: 7
  fig_height: 4.2
---

```{r setup, include=FALSE}
knitr::opts_chunk$set(
  echo = FALSE,
  message = FALSE,
  warning = FALSE,
  fig.width = params$fig_width,
  fig.height = params$fig_height,
  dpi = 300
)

library(tidyverse)
library(scales)
library(jsonlite)
library(knitr)

theme_set(
  theme_minimal(base_size = 12) +
    theme(
      plot.title = element_text(face = "bold", size = 13),
      plot.subtitle = element_text(size = 10),
      axis.title = element_text(size = 10),
      legend.position = "bottom",
      panel.grid.minor = element_blank()
    )
)

if (isTRUE(params$export_figures)) {
  dir.create(params$figures_dir, showWarnings = FALSE, recursive = TRUE)
}

read_csv_safe <- function(path) {
  if (!file.exists(path)) {
    stop(paste("Arquivo não encontrado:", path), call. = FALSE)
  }
  readr::read_csv(path, show_col_types = FALSE)
}

save_plot <- function(plot, filename, width = params$fig_width, height = params$fig_height) {
  if (isTRUE(params$export_figures)) {
    ggsave(
      filename = file.path(params$figures_dir, filename),
      plot = plot,
      width = width,
      height = height,
      dpi = 300
    )
  }
  plot
}

percent_br <- function(x, accuracy = 0.1) {
  scales::percent(x, accuracy = accuracy, decimal.mark = ",")
}
```

# 1. Leitura dos artefatos

```{r load-data}
feature_selection <- read_csv_safe(
  file.path(params$filtering_dir, "feature_selection.csv")
)

filtered_summary <- read_csv_safe(
  file.path(params$filtered_results_dir, "one_vs_rest_summary_by_k.csv")
)

article_summary <- read_csv_safe(
  file.path(params$article_results_dir, "one_vs_rest_summary_by_k.csv")
)

filtered_participants <- read_csv_safe(
  file.path(params$filtered_results_dir, "one_vs_rest_summary_by_participant.csv")
)

article_participants <- read_csv_safe(
  file.path(params$article_results_dir, "one_vs_rest_summary_by_participant.csv")
)

filtered_predictions <- read_csv_safe(
  file.path(params$filtered_results_dir, "one_vs_rest_predictions.csv")
)

article_predictions <- read_csv_safe(
  file.path(params$article_results_dir, "one_vs_rest_predictions.csv")
)
```

```{r helpers}
# Ajusta nomes de colunas caso alguma versão do script use nomes curtos.
standardize_summary <- function(df) {
  df |>
    rename_with(~ "mean_false_acceptance_rate", any_of("mean_far")) |>
    rename_with(~ "mean_false_rejection_rate", any_of("mean_frr"))
}

filtered_summary <- standardize_summary(filtered_summary)
article_summary <- standardize_summary(article_summary)

comparison <- bind_rows(
  filtered_summary |> mutate(scenario = "Atributos da replicação"),
  article_summary |> mutate(scenario = "Atributos do artigo original")
)

best_filtered <- filtered_summary |>
  arrange(desc(mean_f1), desc(mean_accuracy), k) |>
  slice(1) |>
  mutate(scenario = "Atributos da replicação")

best_article <- article_summary |>
  arrange(desc(mean_f1), desc(mean_accuracy), k) |>
  slice(1) |>
  mutate(scenario = "Atributos do artigo original")

best_scenarios <- bind_rows(best_filtered, best_article)
```

# 2. Tabela principal de desempenho

```{r performance-table}
performance_table <- best_scenarios |>
  transmute(
    Cenário = scenario,
    `Melhor K` = k,
    `Acurácia média` = percent_br(mean_accuracy),
    `F1 médio` = percent_br(mean_f1),
    `FAR média` = percent_br(mean_false_acceptance_rate),
    `FRR média` = percent_br(mean_false_rejection_rate)
  )

kable(
  performance_table,
  caption = "Desempenho médio do KNN em configuração one-vs-rest."
)
```

# 3. Gráfico principal: F1-score médio por K

Este é o gráfico mais importante para o artigo, pois compara diretamente o desempenho dos atributos selecionados pela replicação contra os atributos finais do artigo original.

```{r fig-f1-by-k}
p_f1_by_k <- comparison |>
  ggplot(aes(x = k, y = mean_f1, linetype = scenario, shape = scenario)) +
  geom_line(linewidth = 0.8) +
  geom_point(size = 2.5) +
  scale_x_continuous(breaks = sort(unique(comparison$k))) +
  scale_y_continuous(labels = percent_format(decimal.mark = ","), limits = c(0, 1)) +
  labs(
    title = "F1-score médio por K em configuração one-vs-rest",
    subtitle = "Comparação entre atributos selecionados na replicação e atributos finais do artigo original",
    x = "Número de vizinhos (K)",
    y = "F1-score médio",
    linetype = "Cenário",
    shape = "Cenário"
  )

save_plot(p_f1_by_k, "fig_f1_score_por_k.png")
```

**Legenda sugerida para o artigo:** F1-score médio do KNN em configuração one-vs-rest para diferentes valores de K.

# 4. Gráfico de acurácia média por K

Este gráfico é complementar. Ele mostra que ambos os cenários possuem alta acurácia, mas deve ser interpretado junto com o F1-score, FAR e FRR por causa do desbalanceamento do one-vs-rest.

```{r fig-accuracy-by-k}
p_accuracy_by_k <- comparison |>
  ggplot(aes(x = k, y = mean_accuracy, linetype = scenario, shape = scenario)) +
  geom_line(linewidth = 0.8) +
  geom_point(size = 2.5) +
  scale_x_continuous(breaks = sort(unique(comparison$k))) +
  scale_y_continuous(labels = percent_format(decimal.mark = ","), limits = c(0.90, 1)) +
  labs(
    title = "Acurácia média por K em configuração one-vs-rest",
    subtitle = "A acurácia deve ser analisada junto com F1, FAR e FRR",
    x = "Número de vizinhos (K)",
    y = "Acurácia média",
    linetype = "Cenário",
    shape = "Cenário"
  )

save_plot(p_accuracy_by_k, "fig_acuracia_por_k.png")
```

**Legenda sugerida para o artigo:** Acurácia média do KNN em configuração one-vs-rest para diferentes valores de K.

# 5. Gráfico de FAR e FRR no melhor K

Este gráfico é recomendado para discutir autenticação, pois mostra os erros mais importantes: aceitar indevidamente outro usuário e rejeitar o usuário autêntico.

```{r fig-far-frr-best-k}
best_error_rates <- best_scenarios |>
  select(
    scenario,
    k,
    mean_false_acceptance_rate,
    mean_false_rejection_rate
  ) |>
  pivot_longer(
    cols = c(mean_false_acceptance_rate, mean_false_rejection_rate),
    names_to = "metric",
    values_to = "value"
  ) |>
  mutate(
    metric = recode(
      metric,
      mean_false_acceptance_rate = "FAR: falsa aceitação",
      mean_false_rejection_rate = "FRR: falsa rejeição"
    ),
    scenario_label = paste0(scenario, "\nK=", k)
  )

p_far_frr <- best_error_rates |>
  ggplot(aes(x = scenario_label, y = value, shape = metric, group = metric)) +
  geom_point(size = 3, position = position_dodge(width = 0.45)) +
  scale_y_continuous(labels = percent_format(decimal.mark = ","), limits = c(0, 0.20)) +
  coord_flip() +
  labs(
    title = "FAR e FRR no melhor K de cada cenário",
    subtitle = "Taxas de erro mais relevantes para uma tarefa de autenticação",
    x = NULL,
    y = "Taxa média",
    shape = "Métrica"
  )

save_plot(p_far_frr, "fig_far_frr_melhor_k.png")
```

**Legenda sugerida para o artigo:** Taxas médias de falsa aceitação e falsa rejeição nos melhores valores de K de cada cenário.

# 6. Sobreposição entre atributos do artigo e da replicação

```{r attribute-overlap-data}
article_features <- c(
  "domBlockers",
  "audio",
  "timezone",
  "localStorage",
  "plugins",
  "screenResolution_width",
  "screenResolution_height",
  "hardwareConcurrency",
  "platform"
)

selected_col <- if ("selected" %in% names(feature_selection)) "selected" else stop("Coluna 'selected' não encontrada em feature_selection.csv")
feature_col <- if ("feature" %in% names(feature_selection)) "feature" else names(feature_selection)[1]

replication_features <- feature_selection |>
  filter(.data[[selected_col]] == TRUE | .data[[selected_col]] == "True" | .data[[selected_col]] == "true" | .data[[selected_col]] == 1) |>
  pull(.data[[feature_col]]) |>
  as.character()

overlap_counts <- tibble(
  Categoria = c("Em comum", "Apenas no artigo", "Apenas na replicação"),
  Quantidade = c(
    length(intersect(article_features, replication_features)),
    length(setdiff(article_features, replication_features)),
    length(setdiff(replication_features, article_features))
  )
)
```

```{r fig-attribute-overlap}
p_overlap <- overlap_counts |>
  ggplot(aes(x = reorder(Categoria, Quantidade), y = Quantidade)) +
  geom_col(width = 0.65) +
  geom_text(aes(label = Quantidade), hjust = -0.2, size = 4) +
  coord_flip() +
  scale_y_continuous(breaks = 0:max(overlap_counts$Quantidade), expand = expansion(mult = c(0, 0.15))) +
  labs(
    title = "Sobreposição entre atributos do artigo e da replicação",
    subtitle = "Apenas três atributos aparecem nos dois conjuntos finais",
    x = NULL,
    y = "Quantidade de atributos"
  )

save_plot(p_overlap, "fig_sobreposicao_atributos.png")
```

**Legenda sugerida para o artigo:** Sobreposição entre os atributos finais do artigo original e os atributos selecionados nesta replicação.

# 7. Motivos de exclusão dos atributos

```{r fig-exclusion-reasons}
if ("exclusion_reason" %in% names(feature_selection)) {
  exclusion_reasons <- feature_selection |>
    mutate(
      exclusion_reason = if_else(
        is.na(exclusion_reason) | exclusion_reason == "" | selected == TRUE,
        "Selecionado",
        exclusion_reason
      )
    ) |>
    count(exclusion_reason, sort = TRUE)

  p_exclusion <- exclusion_reasons |>
    ggplot(aes(x = reorder(exclusion_reason, n), y = n)) +
    geom_col(width = 0.7) +
    geom_text(aes(label = n), hjust = -0.2, size = 3.5) +
    coord_flip() +
    scale_y_continuous(expand = expansion(mult = c(0, 0.15))) +
    labs(
      title = "Motivos de seleção ou exclusão dos atributos",
      subtitle = "Resumo dos filtros de tempo, completude e unicidade",
      x = NULL,
      y = "Quantidade de atributos"
    )

  save_plot(p_exclusion, "fig_motivos_exclusao.png", width = 7, height = 4.8)
} else {
  message("Coluna 'exclusion_reason' não encontrada. Gráfico de motivos de exclusão não gerado.")
}
```

**Legenda sugerida para o artigo:** Distribuição dos motivos de seleção ou exclusão dos atributos após a aplicação dos filtros metodológicos.

# 8. Desempenho por participante no melhor K

Este gráfico é opcional. Ele pode ser usado no relatório complementar ou em apêndice, pois mostra quais participantes foram mais fáceis ou difíceis de autenticar.

```{r fig-f1-participant-best-k}
standardize_participants <- function(df) {
  df |>
    rename_with(~ "false_acceptance_rate", any_of("far")) |>
    rename_with(~ "false_rejection_rate", any_of("frr"))
}

filtered_participants <- standardize_participants(filtered_participants)
article_participants <- standardize_participants(article_participants)

best_participants <- bind_rows(
  filtered_participants |>
    filter(k == best_filtered$k[1]) |>
    mutate(scenario = "Atributos da replicação"),
  article_participants |>
    filter(k == best_article$k[1]) |>
    mutate(scenario = "Atributos do artigo original")
)

participant_col <- case_when(
  "target_participant" %in% names(best_participants) ~ "target_participant",
  "participant_id" %in% names(best_participants) ~ "participant_id",
  TRUE ~ NA_character_
)

if (!is.na(participant_col)) {
  p_participant_f1 <- best_participants |>
    ggplot(aes(x = reorder(.data[[participant_col]], f1), y = f1, shape = scenario)) +
    geom_point(size = 2.5, position = position_dodge(width = 0.45)) +
    coord_flip() +
    scale_y_continuous(labels = percent_format(decimal.mark = ","), limits = c(0, 1)) +
    labs(
      title = "F1-score por participante no melhor K",
      subtitle = "Comparação entre os dois cenários experimentais",
      x = "Participante",
      y = "F1-score",
      shape = "Cenário"
    )

  save_plot(p_participant_f1, "fig_f1_por_participante.png", width = 7, height = 5)
} else {
  message("Coluna de participante não encontrada. Gráfico por participante não gerado.")
}
```

# 9. Arquivos gerados

Se `params$export_figures` estiver definido como `true`, os gráficos principais serão salvos em:

```{r list-figures, results='asis'}
if (isTRUE(params$export_figures)) {
  figs <- list.files(params$figures_dir, pattern = "\\.png$", full.names = FALSE)
  cat(paste0("- `", file.path(params$figures_dir, figs), "`", collapse = "\n"))
}
```
